# 研发项目资本化的问题

提问人：ryukei 时间：2020-09-09 19:33:07
陈版，请教一个问题。
A公司和B公司签订一份医药临床前合作研发合同，约定如下：
1 ）资金方向，A需要付出约70%，B是30%；
2 ）双方均派出 2 人组成监督组，监督项目研发进程；
3 ）临床前的一般工作，感觉都是B在完成，至少合同上约定的“研发计划”内容与B的责任和义务整体相同。A的工作主要是参与到B的研究工作中，例如监督项目进展、检查项目经费、确认实验数据、提交临床试验批文申请。
4 ）A享有最终的研发成果。但如后续研发失败或终止而转让研发成果，或者最终顺便研发成功上市销售，B享有收益分成。
5 ）如因A的失误导致项目失败，B不退还A的损失；如因B没履行他的责任和义务导致研发失败，B需赔偿A的损失。
个人感觉A做的都是一些辅助性的工作，主要是承担资金提供方的角色，在风险方面也承担最小的风险，这种合同实质应该是属于委托研发吗？
如果是委托研发，感觉即使是临床前，可以视作A向B购买一项技术，能将支付给B的资金进行资本化吗？
如果是合作研发，是否就参照公司关于研发支出资本化时点进行判断，有可能是费用化、有可能是资本化？

回答人：chenyiwei
对A而言更多地属于委托研发（本企业内部研发项目的部分环节外包），所发生的支出因为处于临床前阶段，故应列入研发费用处理，不应资本化。
对B而言属于受托提供研发服务，应作为提供劳务确认相关收入和成本。需要关注的是A提供的资金是否足以涵盖B实际为该项目发生的支出，以及后续有无收益分享安排，以确定B是否需确认一项非现金对价（收益分享权）相应计入提供研发服务的收入；该项研发服务是否属于在一段时间内履约等。